Inventaris van het archief van de Commissie van Defensie te Woerden, 1787
Nationaal Archief, Den Haag
- BIJZONDER, II.
  - STUKKEN BEHORENDE TOT ANDERE ARCHIEVEN, E.
    - Rapport van de hand van C. van Foreest namens de officieren van het "het Blaauwe Vaendel", een schutterij van de stad Alkmaar, voor de vroedschap van 6 september 1785, inzake de voorrang van de schutterij boven "het Groene Vaendel", Met een bijlage., 343; 2 stukken
    - Stukken betreffende het plan tot uitbreiding van het aantal leden van de vroedschap van Rotterdam van 1786 december 27 - 1787 februari 1., 1786 en 1787; 344; 4 stukken
    - Missive van het stadsbestuur van Hoorn (aan de Gecommitteerde Raden van het Noorderkwartier) van eind maart 1787, inzake de electie van schepenen van de stad Hoorn en haar protest tegen de resolutie van 17 maart 1787, inzake de militaire bezetting., 345; 1 stuk
      In druk
    - Brief van C. van Foreest aan zijn zwager (van februari 1788), waarin hij schrijft dat hij geen verzoek tot amnestie zal indienen, concept. Met een bijlage., 346; 2 stukken
    - Uittreksel uit een bekendmaking van de heer Savary, voormalig minister van politie van Lodewijk Napoleon Bonaparte, in de Haarlemsche Courant van 2 mei 1818, waarin hij het opschorten van de uitgave van zijn gedenkschrift motiveert, afschrift., 347; 1 stuk
  - DOCUMENTATIE, F.
    - Brief van D.A. Camerlingh Helmolt aan jonkheer H.G. Quarles van Ufford van 2 juni 1878, in antwoord op zijn vraag naar de verblijfplaats van het archief van de Commissie van Defensie te Woerden, afschrift., 1787; 348; 1 stuk
    - Brieven van N.N. aan A.J.C. Rethaan Macaré, inzake het archief van de Commissie van Defensie te Woerden., 1878-1879; 349; 4 stukken
    - Brieven van A.J.C. Rethaan Macaré aan D. van Foreest en P. van Foreest, inzake het archief van de Commissie van Defensie te Woerden., 1878-1895; 350; 8 stukken
    - Brieven van P. van Foreest aan A.J.C. Rethaan Macaré, inzake het uitlenen en teruggeven van het archief van de Commissie van Defensie te Woerden., 1879-1896; 351; 5 stukken
    - Rapport van de Commissie van Defensie te Woerden aan de Staten van Holland en West-Friesland, van hun werkzaamheden over de periode van 18 juni - 19 september 1787, afschrift; met bijlagen, afschrift., 1803-1816; eind 19e eeuw; 352; 1 pak
      1. Dit afschrift is gemaakt door A.J.C. Rethaan Macaré tussen 1879-1895.
      2. Zie ook inv.nr. 280.
    - Overdruk uit het Rotterdams jaarboekje van 1956 van het artikel van W.F. Lichtenauer getiteld: "Parallelle levens in de nieuwe geschiedenis. Twee Rotterdamse patriottische makelaars als amateurs in politiek en krijgskunde: de twee achterneven N. Montauban van Zwijndrecht en L. Zwijndrecht"., 353; 1 deel